臺灣桃園地方法院民事裁定
111年度家調裁字第96號
聲  請  人  黃明仁  

代  理  人  黃宥芸  
相  對  人  黃福盛  

            黃文奇  


共      同
代  理  人  張玲珠  
上列當事人間否認子女等事件，本院裁定如下：
    主  文
確認聲請人黃明仁（男，身分證統一編號：Z000000000）與相對
人黃福盛(男，身分證統一編號：Z000000000)間之親子關係不存
在。
確認相對人黃文奇（男，身分證統一編號：Z000000000）非其母
謝鈴玉自聲請人黃明仁受胎所生之婚生子女。
程序費用由相對人負擔。
    事實及理由
一、聲請意旨略以：聲請人與相對人二人之母謝鈴玉（已歿）於
    民國71年1月10日結婚，嗣於95年12月26日離婚。謝鈴玉於7
    0年12月2日生下相對人黃福盛，另於75年9月14日生下相對
    人黃文奇。雖黃福盛出生在聲請人與謝鈴玉結婚前，而黃文
    奇之受胎係在聲請人與謝鈴玉婚姻關係存續中，戶籍登記資
    料記載聲請人為相對人二人之父，惟相對人二人與聲請人間
    實無真正血緣關係，爰提起本件確認聲請人與相對人黃福盛
    間之親子關係不存在、相對人黃文奇非其母謝鈴玉自聲請人
    受胎所生之婚生子女等語。
二、相對人則以：對於聲請人之主張及上開原因事實不爭執。
三、按當事人就不得處分之事項，其解決事件之意思已甚接近或
    對於原因事實之有無不爭執者，得合意聲請法院為裁定，家
    事事件法第33條第1 項定有明文。本件確認親子關係不存在
    及否認子女事件，屬當事人不得處分之事項，兩造於本院調
    解程序中，就相對人二人均非其母謝鈴玉自聲請人受胎所生
    的事實均不爭執，且表明同意聲請本院逕為裁定，爰適用上
    揭規定而為本件裁定。
四、經查，聲請人主張之前揭事實，業據聲請人提出戶籍謄本、
    國立臺灣大學醫學院附設醫院（下稱臺大醫院）診斷證明書
    、臺大醫院基因醫學部血緣鑑定報告書二紙為證，而上開鑑
    定報告書結論略以：根據分析結果，聲請人與黃福盛可以排
    除血緣關係的STR點位共有九個、聲請人與黃文奇可以排除
    血緣關係的STR點位共有十一個，故可以排除聲請人與黃福
    盛、黃文奇之血緣關係等語。足見相對人二人非相對人之母
    謝鈴玉自聲請人受胎所生，則聲請人前開主張，應屬實在。
五、按從子女出生日回溯第181 日起至第302 日止，為受胎期間
    ，民法第1062條第1 項定有明文。又妻之受胎，係在婚姻關
    係存續中者，推定其所生子女為婚生子女；前項推定，夫妻
    之一方或子女能證明子女非為婚生子女者，得提起否認之訴
    ；前項否認之訴，夫妻之一方自知悉該子女非為婚生子女，
    或子女自知悉其非為婚生子女之時起2 年內為之，民法第10
    63條亦規定甚明。查相對人黃福盛為70年12月2日生，其出
    生與受胎均在聲請人與謝鈴玉結婚前，顯見黃福盛非聲請人
    之子女；另相對人黃文奇係於75年9月14日出生，其受胎期
    間係在聲請人與謝鈴玉婚姻關係存續中，固應推定為聲請人
    與謝鈴玉之婚生子女，惟相對人黃文奇確非謝鈴玉自聲請人
    受胎所生，已如前述，此項推定自足以推翻之，是聲請人在
    111年5月27日相對人黃文奇與聲請人之血緣鑑定報告書結果
    出爐後，始知悉上開事實，並於111年7月25日向本院為本件
    聲請（此有其起訴狀上本院收狀日期章印文可稽），未逾民
    法第1063條第3 項規定之除斥期間，揆諸前開規定，為有理
    由，聲請人之聲請應予准許。
六、爰裁定如主文。 
中　　華　　民　　國　　111 　年　　9 　　月　　30　　日
                        家事法庭法  官  林曉芳

上列正本證明與原本無異。
如對本裁定抗告，須於裁定送達後10日之不變期間內，向本院提
出抗告狀，並繳納抗告費新臺幣1,000 元。
中　　華　　民　　國　　111 　年　　9 　　月　　30　　日
                                書記官   甘治平